# 关于商誉确认的问题

提问人：无极 011 时间：2018-06-21 14:46:02
目前一个公司A，他的控股股东是B，在 2010 年，A收购了C公司70%股权(非同一控制下企业合并），确认了商誉 100 元，在 2011年，B公司从A手里收购了C的30%股权，在 2012 年，A又从B手里买回了C公司30%股权。
问题：B公司从A收购C的股权，A公司是否应当终止确认商誉、并确认投资损益？A又从B收购回30%股权，该事项是否是同一控制下企业合并，因此不应该有新的商誉出现？

回答人：chenyiwei
如果 2011 年A将C的30%股权转让给B后，丧失了对Ｃ的控制权的，则在A的 2011 年度合并报表层面应终止确认原非同一控制下合并形成的商誉（该部分商誉转到B的合并报表层面确认，金额与原先在A的合并报表层面一致），并按照《企业会计准则第 33 号——合并财务报表（ 2014 年修订）》第五十条规定确认处置损益。 后续A从B购回该30%股权，首先应排除构成一揽子交易的可能性。如果确实不构成一揽子交易，则该购回就变为一项同一控制下合并。在A的合并报表层面不应确认新的商誉。重新购回后，A的合并报表层面的处理效果应当是：（ 1 ）自 2010 年原购买日起将C持续纳入合并报表，各项资产（含商誉）、负债的计量基础就是从 2010 年的原购买日公允价值为基础持续计算下来的金额；（ 2 ） 2011 年B向A支付的30%股权收购价款增加资本公积；（ 3 ） 2012 年A向B支付的30%%股权购买价款减少资本公积。